臺灣苗栗地方法院民事簡易判決                    九十一年度苗簡字第一五五號
    原      告  甲○○
    被      告  乙○○
右當事人間債務人異議之訴事件，本院判決如左：
    主    文
原告之訴駁回。
訴訟費用由原告負擔。
    事實及理由
壹、原告之聲明：本院九十年度執字第四三四三號強制執行事件之強制執行程序應予
    撤銷。
貳、事實摘要：
一、原告方面：
（一）被告執有原告於民國九十年三月六日所簽發，票據金額為新台幣（下同）十三
      萬元之支票乙紙，被告遂持系爭票據向原告聲請發支付命令，經鈞院以九十年
      度促字第七五五０號核發支付命令，命原告應給付被告十三萬元及自九十年三
      月六日起至清償日止，按年利率百分之六計算之利息確定在案。被告又以前開
      確定之支付命令為執行名義，向鈞院聲請對於原告之財產為強制執行，經鈞院
      以九十年度執字第四三四三號強制執行事件受理中。
（二）惟查，系爭票據係訴外人施文灶稱為娶媳婦，聘金不足，始向原告借票，雙方
      約定待施文灶回收禮金後即返還原告系爭票據，詎施文灶其後即避不見面，足
      見被告與施文灶係以不法之手段取得系爭票據。原告因妻及獨子陸續身亡，連
      續噩耗使原告不知支付命令之重要性而未予異議，為此訴請撤銷鈞院九十年度
      執字第四三四三號強制執行事件之執行程序。
二、被告方面：系爭票據確係由施文灶交付被告以向被告借款，故原告應負票據責任
    。
參、法院之判斷：
一、查原告主張被告執有原告於九十年三月六日所簽發，票據金額為十三萬元之支票
    乙紙，被告遂持系爭票據向原告聲請發支付命令，經本院以九十年度促字第七五
    五０號核發支付命令，命原告應給付被告十三萬元及自九十年三月六日起至清償
    日止，按年利率百分之六計算之利息確定在案。被告又以前開確定之支付命令為
    執行名義，向本院聲請對於原告之財產為強制執行，經本院以九十年度執字第四
    三四三號強制執行事件受理中等情，為被告所不爭執，並經本院調閱九十年度促
    字第七五五０號支付命令及九十年度執字第四三四三號強制執行卷宗核閱無訛，
    自堪信原告之主張為真實。
二、按債務人對於支付命令，未於法定期間提出異議者，支付命令與確定判決有同一
    效力，民事訴訟法第五百二十一條定有明文。又按執行名義成立後，如有消滅或
    妨礙債權人請求之事由發生，債務人得於強制執行程序終結前，向執行法院對債
    權人提起異議之訴。執行名義無確定判決同一之效力者，於執行名義成立前，如
    有債權不成立或消滅或妨礙債權人請求之事由發生，債務人亦得於強制執行程序
    終結前提起異議之訴，強制執行法第十四條第一、二項分別定有明文。而確定之
    支付命令與確定判決同具有實體上確定力，故異議之原因事實，須以發生在執行
    名義成立後所生之事由為限。查本院所核發之九十年度促字第七五五０號支付命
    令業已確定，並由被告據以為執行名義向本院聲請強制執行，業經本院以九十年
    度執字第四三四三號受理等情，已如前述，本件原告提起債務人異議之訴主張系
    爭票據係由原告簽發於訴外人施文灶，施文灶答應將返還原告及施文灶與被告係
    不法取得原告之票據等事實，均為執行名義成立前即支付命令確定以前所存在之
    事由，顯與前開強制執行法第十四條第一項之規定不符，是原告訴請撤銷本院九
    十年度執字第四三四三號強制執行程序，顯無理由，應予駁回。
三、據上論結，本件原告之訴為無理由，依民事訴訟法第四百三十六條第二項、第七
    十八條，判決如主文。
中    華      民      國    九十一    年      五      月      十四      日
                                  臺灣苗栗地方法院苗栗簡易庭
~B法      官  曾明玉
右為正本係照原本作成。
如對本判決上訴，須於判決送達後廿日內向本院提出上訴狀。
~B法院書記官  陳俊元
中      華      民      國    九十一    年      五      月    十四      日
